---
title: "Vacinação COVID-19"
output: 
  flexdashboard::flex_dashboard:
    vertical_layout: fill
    social: menu
---

```{r setup, include=FALSE, warning=FALSE}
library(flexdashboard)
library(leaflet)
library(tidyverse)
library(maps)
library(lubridate)
library(jsonlite)
library(rgdal)
library(plotly)
```

```{r, echo=FALSE, message=FALSE}
brasil <- readOGR("data/br-states.json", verbose = FALSE)

casos <- read.csv("data/cases-brazil-states.csv")
casos$vacc_per <- casos$vaccinated_per_100k_inhabitants/1000
casos$death_per <- casos$deaths_per_100k_inhabitants/1000
casos$cases_per <- casos$totalCases_per_100k_inhabitants/1000

casos$date <- ymd(casos$date)

temp <- casos %>% group_by(state) %>%
  summarise(data = max(date))

temp1 <- merge(temp, casos, by.x = c("state", "data"), by.y = c("state", "date"), all.x = TRUE)
base <- merge(brasil, temp1, by.x ="id", by.y = "state" )

```
```{r, echo=FALSE, message=FALSE}
mundao <- readOGR("data/countries.geo.json", verbose = FALSE)
caso_mundo <- read.csv("data/owid-covid-data.csv") 
caso_mundo$date <- ymd(caso_mundo$date)

temp <- caso_mundo %>% group_by(iso_code) %>%
  slice(which.max(total_vaccinations_per_hundred))

base_mundo <- merge(mundao, temp, by.x ="id", by.y = "iso_code" )

```
VACINAÇÃO
=====================================  

Column {data-width=200}
-----------------------------------------------------------------------

### COMPARAÇÕES FACILITADAS  {.no-mobile}


Vacinação, casos e mortes por COVID-19 são apresentados como proporções por 100 habitantes. As escalas de cores são as mesmas para o mapa do Brasil e do mundo. Isso permite comparações visuais claras e imediatas entre os estados brasileiros e o mundo. Esse é o defierencial dessa página em relação a outros painéis mais completos e prestigiosos, como [Our World in Data](https://ourworldindata.org/coronavirus) e [Vacinômetro](https://coronavirusbra1.github.io/).

Uma inspeção rápida permite verificar, por exemplo, que a proporção de vacinados no Brasil se equipara aos seus vizinhos da América do Sul mas está bem atrás da América do Norte e Europa. Ou que a taxa de mortes no Amazonas é maior que a de qualquer país tomado como um todo.

**Importante:** os dados são consolidados diariamente, mas pode haver diferenças nas datas de atualização entre os países; verifique a última atualização disponível passando o mouse sobre o país em questão.

**Dados:**  
Brasil: [coronavirusbra1](https://github.com/wcota/covid19br)     
Mundo: [Our World in Data](https://github.com/owid/covid-19-data)     

**Mapas:**  
[Brasil](https://gist.github.com/ruliana/1ccaaab05ea113b0dff3b22be3b4d637)      
[Mundo](https://github.com/johan/world.geo.json)      

**Dataviz:** 
[Guto Barros](http://www.gutobarros.com.br)

Disponibilizado sob Atribuição 4.0 Internacional (CC BY 4.0)


### Brasil: Total de vacinas

```{r}
valueBox(format(base_mundo$total_vaccinations[which(base_mundo$id == "BRA")],
                decimal.mark = ",",
                big.mark = "."),
         color = "#004529",
         icon = "fa-syringe")
```

### Última consolidação

```{r}
valueBox(format(format(max(base$data), "%d/%m/%Y")),
         color = "#a0a2a3",
         icon = "fa-clock")
```


Column {data-width=300}
-----------------------------------------------------------------------

### BRASIL: VACINAS POR 100 HABITANTES

```{r, warning=FALSE}
# range <- ceiling(max(base$vacc_per, na.rm=TRUE))
# passo <- range/4
# passo <- round(passo, 3)
# bins <- 0
# for (i in 1:4){
#   t <- i*passo
#   bins <- c(bins, t)
# }

bins <- c( 0, 1, 2, 5, 10, 20, 40, 60, 80, 100)

pal <- colorBin("YlGn", domain = c(0,100), bins = bins)

labels <- sprintf(
  "<strong>%s</strong><br/>%g vacinas por 100 hab.<br/> Atualizado em %s",
  base$id, round(base$vacc_per, 2), as.character(format(base$data, "%d/%m/%Y"))
) %>% lapply(htmltools::HTML)

leaflet(brasil,
               options = leafletOptions(minZoom = 2)) %>%
  setView(lng = -54, lat = -15, zoom = 4) %>%
  addPolygons(
  fillColor = ~pal(base$vacc_per),
  weight = 2,
  opacity = 1,
  color = "white",
  fillOpacity = 1,
  label = labels,
  labelOptions = labelOptions(
    style = list("font-weight" = "normal", padding = "3px 8px"),
    textsize = "14px",
    direction = "auto")) %>%
  addLegend(pal = pal,
            values = ~base$vacc_per,
            opacity = 1,
            title = "Vacinas por 100 hab.",
            na.label = "Não informado",
            labFormat = labelFormat(digits = 2,big.mark = " "),
            position = "bottomright")

```

Column {data-width=300}
-----------------------------------------------------------------------

### MUNDO: VACINAS POR 100 HABITANTES

```{r}
bins <- c( 0, 1, 2, 5, 10, 20, 40, 60, 80, 100)

pal <- colorBin("YlGn", domain = c(0,100), bins = bins)

labels <- sprintf(
  "<strong>%s</strong><br/>%g vacinas por 100 hab.<br/> Atualizado em %s",
  base_mundo$location, round(base_mundo$total_vaccinations_per_hundred, 2), as.character(format(base_mundo$date, "%d/%m/%Y"))
) %>% lapply(htmltools::HTML)


leaflet(mundao) %>%
  setView(lng = 0 , lat = 15, zoom = 1) %>%
  addPolygons(
  fillColor = ~pal(base_mundo$total_vaccinations_per_hundred),
  weight = 2,
  opacity = 1,
  color = "white",
  fillOpacity = 1,
  label = labels,
  labelOptions = labelOptions(
    style = list("font-weight" = "normal", padding = "3px 8px"),
    textsize = "15px",
    direction = "auto"))
```



Column {data-width=200}
-----------------------------------------------------------------------

### RANKING TOP 50

```{r}
temp1 <- temp
temp1$location <- factor(temp1$location,    
                  levels = temp1$location[order(temp1$total_vaccinations_per_hundred)])
temp1$bra <- ifelse(temp1$iso_code=="BRA",1,0)
temp1 <- temp1[order(-temp1$total_vaccinations_per_hundred), ]
temp1 <- temp1[c(1:50),]

temp1$text <- with(temp1, paste0("País: ", location, "Vacinas por 100 hab.: ", round(total_vaccinations_per_hundred,2)))


p1 <- ggplot(temp1, aes(x=location,
                        y=total_vaccinations_per_hundred,
                        fill=bra,
                        group=1,
                        text = paste('País: ', temp1$location,
                  '<br>', round(temp1$total_vaccinations_per_hundred,2), 'vacinas por 100 hab.', 
                  '<br>Atualizado em', as.character(format(temp1$date, "%d/%m/%Y"))))) +
  geom_bar(stat="identity",) +
  coord_flip() +
  theme(axis.title.x = element_blank(),
        axis.title.y = element_blank(),
        panel.grid.minor=element_blank(),
        panel.grid.major=element_blank(),
        axis.text.y = element_text(hjust=0.0, size=6),
        legend.position="none") +
  scale_fill_gradient(low = "#78c679", high = "#004529")
ggplotly(p1, tooltip = "text")
```


### COMPARAÇÕES FACILITADAS {.mobile}


Vacinação, casos e mortes por COVID-19 são apresentados como proporções por 100 habitantes. As escalas de cores são as mesmas para o mapa do Brasil e do mundo. Isso permite comparações visuais claras e imediatas entre os estados brasileiros e o mundo. Esse é o defierencial dessa página em relação a outros painéis mais completos e prestigiosos, como [Our World in Data](https://ourworldindata.org/coronavirus) e [Vacinômetro](https://coronavirusbra1.github.io/).

Uma inspeção rápida permite verificar, por exemplo, que a proporção de vacinados no Brasil se equipara aos seus vizinhos da América do Sul mas está bem atrás da América do Norte e Europa. Ou que a taxa de mortes no Amazonas é maior que a de qualquer país tomado como um todo.

**Importante:** os dados são consolidados diariamente, mas pode haver diferenças nas datas de atualização entre os países; verifique a última atualização disponível passando o mouse sobre o país em questão.

**Dados:**  
Brasil: [coronavirusbra1](https://github.com/wcota/covid19br)     
Mundo: [Our World in Data](https://github.com/owid/covid-19-data)     

**Mapas:**  
[Brasil](https://gist.github.com/ruliana/1ccaaab05ea113b0dff3b22be3b4d637)      
[Mundo](https://github.com/johan/world.geo.json)      

**Dataviz:** 
[Guto Barros](http://www.gutobarros.com.br)

Disponibilizado sob Atribuição 4.0 Internacional (CC BY 4.0)




CASOS
=====================================  

Column {data-width=200}
-----------------------------------------------------------------------

### COMPARAÇÕES FACILITADAS {.no-mobile}


Vacinação, casos e mortes por COVID-19 são apresentados como proporções por 100 habitantes. As escalas de cores são as mesmas para o mapa do Brasil e do mundo. Isso permite comparações visuais claras e imediatas entre os estados brasileiros e o mundo. Esse é o defierencial dessa página em relação a outros painéis mais completos e prestigiosos, como [Our World in Data](https://ourworldindata.org/coronavirus) e [Vacinômetro](https://coronavirusbra1.github.io/).

Uma inspeção rápida permite verificar, por exemplo, que a proporção de vacinados no Brasil se equipara aos seus vizinhos da América do Sul mas está bem atrás da América do Norte e Europa. Ou que a taxa de mortes no Amazonas é maior que a de qualquer país tomado como um todo.

**Importante:** os dados são consolidados diariamente, mas pode haver diferenças nas datas de atualização entre os países; verifique a última atualização disponível passando o mouse sobre o país em questão.

**Dados:**  
Brasil: [coronavirusbra1](https://github.com/wcota/covid19br)     
Mundo: [Our World in Data](https://github.com/owid/covid-19-data)     

**Mapas:**  
[Brasil](https://gist.github.com/ruliana/1ccaaab05ea113b0dff3b22be3b4d637)      
[Mundo](https://github.com/johan/world.geo.json)      

**Dataviz:** 
[Guto Barros](http://www.gutobarros.com.br)

Disponibilizado sob Atribuição 4.0 Internacional (CC BY 4.0)


### Brasil: Total de casos

```{r}
valueBox(format(base_mundo$total_cases [which(base_mundo$id == "BRA")],
                decimal.mark = ",",
                big.mark = "."),                
         color = "#f16914",
         icon = "fa-ambulance")
```

### Última consolidação

```{r}
valueBox(format(format(max(base$data), "%d/%m/%Y")),
         color = "#a0a2a3",
         icon = "fa-clock")
```


Column {data-width=300}
-----------------------------------------------------------------------

### BRASIL: CASOS POR 100 HABITANTES

```{r, warning=FALSE}
# range <- ceiling(max(base$cases_per, na.rm=TRUE))
# passo <- range/4
# passo <- round(passo, 3)
# bins <- 0
# for (i in 1:4){
#   t <- i*passo
#   bins <- c(bins, t)
# }

bins <- c(0, 4, 8, 12, 16)

pal <- colorBin("OrRd", domain = c(0,16), bins = bins)

labels <- sprintf(
  "<strong>%s</strong><br/>%g casos por 100 hab.",
  base$id, round(base$cases_per, 2)
) %>% lapply(htmltools::HTML)

leaflet(brasil,
               options = leafletOptions(minZoom = 2)) %>%
  setView(lng = -54 , lat = -15, zoom = 4) %>%
  addPolygons(
  fillColor = ~pal(base$cases_per),
  weight = 2,
  opacity = 1,
  color = "white",
  fillOpacity = 0.7,
  label = labels,
  labelOptions = labelOptions(
    style = list("font-weight" = "normal", padding = "3px 8px"),
    textsize = "15px",
    direction = "auto")) %>%
  addLegend(pal = pal,
            values = ~base$cases_per,
            opacity = 0.7,
            title = "Casos por 100 hab.",
            na.label = "Não informado",
            labFormat = labelFormat(digits = 2,big.mark = " "),
            position = "bottomright")

```


Column {data-width=300}
-----------------------------------------------------------------------

### MUNDO: CASOS POR 100 HABITANTES

```{r}
 caso_mundo$cases_per <- caso_mundo$total_cases/caso_mundo$population*100

base_mundo <- merge(mundao, temp, by.x ="id", by.y = "iso_code" )
# range <- ceiling(max(base_mundo$cases_per, na.rm=TRUE))
# passo <- range/4
# passo <- round(passo, 3)
# bins <- 0
# for (i in 1:4){
#   t <- i*passo
#   bins <- c(bins, t)
# }

temp <- caso_mundo %>% group_by(iso_code) %>%
  slice(which.max(cases_per))

base_mundo <- merge(mundao, temp, by.x ="id", by.y = "iso_code" )

bins <- c(0, 4, 8, 12, 16)

pal <- colorBin("OrRd", domain = c(0,16), bins = bins)

labels <- sprintf(
  "<strong>%s</strong><br/>%g casos por 100 hab. <br/> Atualizado em %s",
  base_mundo$name, round(base_mundo$cases_per, 2), as.character(format(base_mundo$date, "%d/%m/%Y"))) %>%
  lapply(htmltools::HTML)

leaflet(mundao,
               options = leafletOptions(minZoom = 1)) %>%
  setView(lng = 0 , lat = 15, zoom = 1) %>%
  addPolygons(
  fillColor = ~pal(base_mundo$cases_per),
  weight = 2,
  opacity = 1,
  color = "white",
  fillOpacity = 0.7,
  label = labels,
  labelOptions = labelOptions(
    style = list("font-weight" = "normal", padding = "3px 8px"),
    textsize = "15px",
    direction = "auto"))
```

Column {data-width=200}
-----------------------------------------------------------------------

### RANKING TOP 50

```{r}
temp1 <- temp
temp1$location <- factor(temp1$location,    
                  levels = temp1$location[order(temp1$cases_per)])
temp1$bra <- ifelse(temp1$iso_code=="BRA",1,0)
temp1 <- temp1[order(-temp1$cases_per), ]
temp1 <- temp1[c(1:50),]



p1 <- ggplot(temp1, aes(x=location,
                        y=cases_per,
                        fill=bra,
                        group=1,
                        text = paste('País: ', temp1$location,
                  '<br>', round(temp1$cases_per,2), 'casos por 100 hab.:', 
                  '<br>Atualizado em', as.character(format(temp1$date, "%d/%m/%Y"))))) +
  geom_bar(stat="identity") +
  coord_flip() +
  theme(axis.title.x = element_blank(),
        axis.title.y = element_blank(),
        panel.grid.minor=element_blank(),
        panel.grid.major=element_blank(),
        axis.text.y = element_text(hjust=0.0, size=6),
        legend.position="none") +
  scale_fill_gradient(low = "#fcd9ab", high = "#f16914")
ggplotly(p1, tooltip = "text")
```


### COMPARAÇÕES FACILITADAS  {.mobile}


Vacinação, casos e mortes por COVID-19 são apresentados como proporções por 100 habitantes. As escalas de cores são as mesmas para o mapa do Brasil e do mundo. Isso permite comparações visuais claras e imediatas entre os estados brasileiros e o mundo. Esse é o defierencial dessa página em relação a outros painéis mais completos e prestigiosos, como [Our World in Data](https://ourworldindata.org/coronavirus) e [Vacinômetro](https://coronavirusbra1.github.io/).

Uma inspeção rápida permite verificar, por exemplo, que a proporção de vacinados no Brasil se equipara aos seus vizinhos da América do Sul mas está bem atrás da América do Norte e Europa. Ou que a taxa de mortes no Amazonas é maior que a de qualquer país tomado como um todo.

**Importante:** os dados são consolidados diariamente, mas pode haver diferenças nas datas de atualização entre os países; verifique a última atualização disponível passando o mouse sobre o país em questão.

**Dados:**  
Brasil: [coronavirusbra1](https://github.com/wcota/covid19br)     
Mundo: [Our World in Data](https://github.com/owid/covid-19-data)     

**Mapas:**  
[Brasil](https://gist.github.com/ruliana/1ccaaab05ea113b0dff3b22be3b4d637)      
[Mundo](https://github.com/johan/world.geo.json)      

**Dataviz:** 
[Guto Barros](http://www.gutobarros.com.br)

Disponibilizado sob Atribuição 4.0 Internacional (CC BY 4.0)




MORTES
=====================================  

Column {data-width=200}
-----------------------------------------------------------------------

### COMPARAÇÕES FACILITADAS  {.no-mobile}


Vacinação, casos e mortes por COVID-19 são apresentados como proporções por 100 habitantes. As escalas de cores são as mesmas para o mapa do Brasil e do mundo. Isso permite comparações visuais claras e imediatas entre os estados brasileiros e o mundo. Esse é o defierencial dessa página em relação a outros painéis mais completos e prestigiosos, como [Our World in Data](https://ourworldindata.org/coronavirus) e [Vacinômetro](https://coronavirusbra1.github.io/).

Uma inspeção rápida permite verificar, por exemplo, que a proporção de vacinados no Brasil se equipara aos seus vizinhos da América do Sul mas está bem atrás da América do Norte e Europa. Ou que a taxa de mortes no Amazonas é maior que a de qualquer país tomado como um todo.

**Importante:** os dados são consolidados diariamente, mas pode haver diferenças nas datas de atualização entre os países; verifique a última atualização disponível passando o mouse sobre o país em questão.

**Dados:**  
Brasil: [coronavirusbra1](https://github.com/wcota/covid19br)   
Mundo: [Our World in Data](https://github.com/owid/covid-19-data)   

**Mapas:**  
[Brasil](https://gist.github.com/ruliana/1ccaaab05ea113b0dff3b22be3b4d637)      
[Mundo](https://github.com/johan/world.geo.json)      

**Dataviz:** 
[Guto Barros](http://www.gutobarros.com.br)

Disponibilizado sob Atribuição 4.0 Internacional (CC BY 4.0)


### Brasil: Total de mortes

```{r}
valueBox(format(base_mundo$total_deaths [which(base_mundo$id == "BRA")],
                decimal.mark = ",",
                big.mark = "."),
         color = "#ae217e",
         icon = "fa-sad-tear")
```

### Última consolidação

```{r}
valueBox(format(format(max(base$data), "%d/%m/%Y")),
         color = "#a0a2a3",
         icon = "fa-clock")
```


Column {data-width=300}
-----------------------------------------------------------------------

### BRASIL: MORTES POR 100 HABITANTES

```{r, warning=FALSE}
# range <- (max(base$death_per, na.rm=TRUE))
# passo <- range/4
# passo <- round(passo, 3)
# bins <- 0
# for (i in 1:4){
#   t <- i*passo
#   bins <- c(bins, t)
# }

bins <- c(0, 0.05, 0.1, 0.15, 0.2, 0.25, 0.30)

pal <- colorBin("RdPu", domain = c(0,0.30), bins = bins)

labels <- sprintf(
  "<strong>%s</strong><br/>%g mortes por 100 hab.",
  base$id, round(base$death_per, 2)
) %>% lapply(htmltools::HTML)

leaflet(brasil,
               options = leafletOptions(minZoom = 2)) %>%
  setView(lng = -54 , lat = -15, zoom = 4) %>%
  addPolygons(
  fillColor = ~pal(base$death_per),
  weight = 2,
  opacity = 1,
  color = "white",
  fillOpacity = 0.7,
  label = labels,
  labelOptions = labelOptions(
    style = list("font-weight" = "normal", padding = "3px 8px"),
    textsize = "15px",
    direction = "auto")) %>%
  addLegend(pal = pal,
            values = ~base$cases_per,
            opacity = 0.7,
            title = "Mortes por 100 hab.",
            na.label = "Não informado",
            labFormat = labelFormat(digits = 2,big.mark = " "),
            position = "bottomright")

```

Column {data-width=300}
-----------------------------------------------------------------------

```{r, echo=FALSE, message=FALSE}

#range <- ceiling(max(base_mundo$total_vaccinations_per_hundred, na.rm=TRUE))
#passo1 <- range/4
#bins1 <- 0
#for (i in 1:4){
#  t <- i*passo1
#  bins1 <- c(bins1, t)
#}

bins1 <- c( 0, 0.5, 1, 1.5, 2, 5, 10, 30, 70)

pal <- colorBin("YlGn", domain = c(0,70), bins = bins1)

labels <- sprintf(
  "<strong>%s</strong><br/>%g mortes por 100 hab.<br/> Atualizado em: %s",
  base_mundo$name, round(base_mundo$total_vaccinations_per_hundred, 2), as.character(format(base_mundo$date, "%d/%m/%Y"))) %>%
  lapply(htmltools::HTML)

```

### MUNDO: MORTES POR 100 HABITANTES

```{r}
caso_mundo$death_per <- caso_mundo$total_deaths/caso_mundo$population*100

temp <- caso_mundo %>% group_by(iso_code) %>%
  slice(which.max(death_per))

base_mundo <- merge(mundao, temp, by.x ="id", by.y = "iso_code" )
# range <- (max(base_mundo$death_per, na.rm=TRUE))
# passo <- range/4
# passo <- round(passo, 3)
# bins <- 0
# for (i in 1:4){
#   t <- i*passo
#   bins <- c(bins, t)
# }

bins <- c(0, 0.05, 0.1, 0.15, 0.2, 0.25)

pal <- colorBin("RdPu", domain = c(0, 0.25), bins = bins)

labels <- sprintf(
  "<strong>%s</strong><br/>%g mortes por 100 hab.<br/> Atualizado em %s",
  base_mundo$name, round(base_mundo$death_per, 3), as.character(format(base_mundo$date, "%d/%m/%Y"))) %>%
  lapply(htmltools::HTML)

leaflet(mundao,
               options = leafletOptions(minZoom = 1)) %>%
  setView(lng = 0 , lat = 15, zoom = 1) %>%
  addPolygons(
  fillColor = ~ pal(base_mundo$death_per),
  weight = 2,
  opacity = 1,
  color = "white",
  fillOpacity = 0.7,
  label = labels,
  labelOptions = labelOptions(
    style = list("font-weight" = "normal", padding = "3px 8px"),
    textsize = "15px",
    direction = "auto"))
```
Column {data-width=200}
-----------------------------------------------------------------------

### RANKING TOP 50

```{r}
temp1 <- temp
temp1$location <- factor(temp1$location,    
                  levels = temp1$location[order(temp1$death_per)])
temp1$bra <- ifelse(temp1$iso_code=="BRA",1,0)
temp1 <- temp1[order(-temp1$death_per), ]
temp1 <- temp1[c(1:50),]


p1 <- ggplot(temp1, aes(x=location,
                        y=death_per,
                        fill=bra,
                        group=1,
                        text = paste('País: ', temp1$location,
                  '<br>', round(temp1$death_per,2), 'mortes por 100 hab.:', 
                  '<br>Atualizado em', as.character(format(temp1$date, "%d/%m/%Y"))))) +
  geom_bar(stat="identity",) +
  coord_flip() +
  theme(axis.title.x = element_blank(),
        axis.title.y = element_blank(),
        panel.grid.minor=element_blank(),
        panel.grid.major=element_blank(),
        axis.text.y = element_text(hjust=0.0, size=6),
        legend.position="none")+
  scale_fill_gradient(low = "#f794bb", high = "#ae217e")
ggplotly(p1, tooltip = "text")
```


### COMPARAÇÕES FACILITADAS  {.mobile}


Vacinação, casos e mortes por COVID-19 são apresentados como proporções por 100 habitantes. As escalas de cores são as mesmas para o mapa do Brasil e do mundo. Isso permite comparações visuais claras e imediatas entre os estados brasileiros e o mundo. Esse é o defierencial dessa página em relação a outros painéis mais completos e prestigiosos, como [Our World in Data](https://ourworldindata.org/coronavirus) e [Vacinômetro](https://coronavirusbra1.github.io/).

Uma inspeção rápida permite verificar, por exemplo, que a proporção de vacinados no Brasil se equipara aos seus vizinhos da América do Sul mas está bem atrás da América do Norte e Europa. Ou que a taxa de mortes no Amazonas é maior que a de qualquer país tomado como um todo.

**Importante:** os dados são consolidados diariamente, mas pode haver diferenças nas datas de atualização entre os países; verifique a última atualização disponível passando o mouse sobre o país em questão.

**Dados:**  
Brasil: [coronavirusbra1](https://github.com/wcota/covid19br)   
Mundo: [Our World in Data](https://github.com/owid/covid-19-data)   

**Mapas:**  
[Brasil](https://gist.github.com/ruliana/1ccaaab05ea113b0dff3b22be3b4d637)      
[Mundo](https://github.com/johan/world.geo.json)      

**Dataviz:** 
[Guto Barros](http://www.gutobarros.com.br)

Disponibilizado sob Atribuição 4.0 Internacional (CC BY 4.0)

